臺灣臺南地方法院臺南簡易庭民事判決
110年度南勞簡字第52號
原      告  長鑫資產管理股份有限公司

法定代理人  潘代鼎  


訴訟代理人  季佩芃律師
被      告  川宇實業有限公司

法定代理人  蘇育奇  

上列當事人間請求給付薪資扣押款事件，經本院臺南簡易庭於民
國111年2月15日言詞辯論終結，判決如下：
    主      文
被告應給付原告新臺幣118,995元，及自民國111年1月8日起至清
償日止，按年息百分之5計算之利息。
訴訟費用由被告負擔。
本判決得假執行。
　  事實及理由
壹、程序方面：
一、按訴狀送達後，原告不得將原訴變更或追加他訴，但擴張或
    減縮應受判決事項之聲明者，不在此限，民事訴訟法第255
    條第1項第3款定有明文。本件原告起訴時聲明第1項原係請
    求：「一、被告應給付原告新臺幣（下同）80,568元，及自
    起訴狀繕本送達翌日起至清償日止，按年息百分之5計算之
    利息。」嗣於民國110年12月23日以民事陳報狀變更訴之聲
    明為：「一、被告應給付原告118,995元，及自起訴狀繕本
    送達翌日起至清償日止，按年息百分之5計算之利息。」其
    後復於111年2月15日言詞辯論期日當庭更正訴之聲明為「一
    、被告應給付原告118,995元，及自110年12月23日民事陳報
    狀繕本送達翌日起至清償日止，按年息百分之5計算之利息
    。」核係擴張或減縮應受判決事項之聲明，揆諸上開規定，
    尚無不合，應予准許。
二、被告川宇實業有限公司經合法通知，未於言詞辯論期日到場
    ，核無民事訴訟法第386條所列各款情形，爰依原告之聲請
    ，由其一造辯論而為判決。
貳、實體方面：
一、原告起訴主張：
　㈠債務人即訴外人陳佩瑤因積欠原告借款債務新臺幣（下同）1
    25,000元、利息、違約金等未清償（債權原有276,024元，
    本案僅請求其中125,000元及其利息、違約金），經原告取
    得執行名義後向本院聲請強制執行陳佩瑤對被告之薪資債權
    ，經本院以109年度司執字第53581號受理在案，並於109年6
    月11日以南院武109司執當字第53581號執行命令，就陳佩瑤
    對被告每月得支領之各項薪資債權（包括薪俸、獎金、津貼
    、研究費等在內）3分1予以扣押，並於109年6月30日核發移
    轉命令（下合稱系爭執行命令），命被告應將陳佩瑤對其之
    薪資債權3分之1，在附表債權範圍內移轉於原告，詎被告於
    109年6月16日收受系爭執行命令後未聲明異議，亦未依系爭
    執行命令所載之內容將薪資債權移轉並給付予原告，屢經催
    討，均置之不理。又被告雖旋於109年7月23日將陳佩瑤之勞
    保辦理退保，然系爭移轉命令既已生效，且陳佩瑤實際上仍
    任職於被告公司，並持續領取薪資，此觀其於被告公司109
    年度之薪資所得反較108年度為高自明，則被告自應受系爭
    移轉命令之拘束，爰依系爭移轉命令、薪資債權之法律關係
    提起本件訴訟。
　㈡訴外人陳佩瑤對被告之薪津債權，以109年度被告實際給付陳
    佩瑤薪資所得總額285,600元計算，被告自收受系爭扣押命
    令之日即109年6月16日起至110年8月止（共計15個月），應
    給付原告之扣押款共計為118,995元（計算式：285,600÷12×
    1/3×15≒118,995）。
　㈢聲明：被告應給付原告118,995元及自110年12月23日民事陳
    報狀繕本送達翌日起至清償日止，按年息百分之5計算之利
    息。
二、被告未於言詞辯論期日到場，亦未提出書狀作何聲明或陳述
    。
三、本院之判斷：
  ㈠按對於薪資或其他繼續性給付之債權所為強制執行，於債權
    人之債權額及強制執行費用額之範圍內，其效力及於扣押後
    應受及增加之給付；前項債務人於扣押後應受及增加之給付
    ，執行法院得以命令移轉於債權人；上揭移轉命令，送達於
    第三人時發生效力，強制執行法第115條之1第1項、第2項前
    段、第118條第2項分別定有明文。且執行法院所發之收取命
    令與移轉命令不同，前者債權人僅取得以自己名義向第三人
    收取金錢債權之收取權，債務人僅喪失其收取權，而未喪失
    其債權；後者債務人對於第三人之金錢債權已移轉於債權人
    ，債務人即喪失其債權（最高法院63年台上字第1966號判例
    意旨參照）。是以，倘執行法院已向第三人發移轉命令時，
    執行債務人對第三人之債權已移轉於執行債權人，執行債權
    人即得依該已發生效力之移轉命令，於第三人不依該移轉命
    令對執行債權人為給付時，直接起訴請求第三人給付，是原
    告提起本件訴訟，於法自無不合，先予敘明。　
　㈡經查，本件原告主張上開之事實，業據其提出本院110年度司
    執字第60946號債權憑證、繼續執行紀錄表、109年6月11日
    南院武109年度司執當字第53581號執行命令、110年6月30日
    南院武109年度司執當字第53581號執行命令、勞保局電子閘
    門查詢作業、稅務電子閘門所得調件明細表、催告函、中華
    郵政掛號郵件收件回執等為證，並經本院依職權調取本院10
    9年度司執字第53581號號卷核閱無訛；且被告對於原告主張
    之事實，已於相當時期受合法之通知，而於言詞辯論期日不
    到場，亦未提出任何書狀或證據資料爭執原告之主張，依民
    事訴訟法第280條第3項前段準用同條第1項之規定，應視同
    自認，綜合上開證據調查結果，自堪信原告之主張為真實。
四、綜上所述，被告既不爭執陳佩瑤對被告有實際之薪資債權存
    在，從而，原告主張依系爭移轉命令、薪資債權之法律關係
    訴請被告給付118,995元，及自110年12月23日民事陳報狀繕
    本送達翌日即111年1月8日起至清償日止，按年息百分之5計
    算之法定遲延利息，為有理由，應予准許。
五、末按訴訟費用，由敗訴之當事人負擔；法院為終局判決時，
    應依職權為訴訟費用之裁判，民事訴訟法第78條、第87條第
    1項分別定有明文。查本件訴訟費即裁判費經核為1,220元，
    本院爰依職權確定上開訴訟費用由敗訴之被告負擔。
六、本件係就民事訴訟法第427條第1項訴訟適用簡易程序所為被
    告敗訴之判決，依同法第389條第1項第3款之規定，就原告
    勝訴部分宣告假執行。
七、據上論結，本件原告之訴為有理由，依民事訴訟法第436條
    第2項、第385條第1項前段、第78條、第389條第1項第3款，
    判決如主文。　　
中　　華　　民　　國　　111 　年　　2 　　月　　25　　日
                          簡易勞動法庭
                                法  官  洪碧雀
以上正本證明與原本無異。
如不服本判決，應於判決送達後20日內，向本院提出上訴狀並表
明上訴理由，如於本判決宣示後送達前提起上訴者，應於判決送
達後20日內補提上訴理由書（須附繕本）。
如委任律師提起上訴者，應一併繳納上訴審裁判費。 
中　　華　　民　　國　　111 　年　　2 　　月　　25　　日
                                書記官  林政良　　　　　
附表：原告對債務人陳佩瑤之債權金額 125,000元，及自94年8月21日起至清償日止，按年息百分之12計算之利息，暨逾期在6個月以內者，按上開利率百分之10，逾期超過6個月部分，按上開利率百分之20計算之違約金，及執行費1,250元。